MARION ROBERT



H8N0H3, Montréal, Québec, Canada



<u>mrobert148@gmail.com</u> 438-812-7844



<u>marionrobert</u>

DÉVELOPPEUSE FULL-STACK CERTIFIÉE GOOGLE CLOUD DIGITAL LEADER



PRÉSENTATION

Formée en développement web, j'ai approfondi mes compétences, en tant que travailleuse autonome, en développement backend et frontend, gestion de bases de données et services AWS. Je possède de l'expérience avec HTML, CSS, JavaScript, React, Node.js, Express.js, Ruby, Ruby on Rails, Python et Flask. Actuellement, je diversifie mes compétences en me formant à l'intelligence artificielle et la cybersécurité, à travers des parcours certifiants sur Microsoft Azure et Google Cloud. J'aime travailler de manière rigoureuse et je privilégie l'écoute et la bienveillance, ce qui me permet de collaborer efficacement en équipe et de maintenir des relations de travail harmonieuses.

COMPÉTENCES TECHNIQUES

- Intégration Web: HTML, CSS, Sass, Bootstrap
- **Programmation:** JavaScript(Node.js), Typescript, Ruby, Python
- Frameworks/librairies: React, Ruby on Rails, Express.js, Flask
- Infonuagique AWS: Amplify, Cognito, Lambda
- Bases de Données : SQL, PostgreSQL, DynamoDB
- Maquettage: Figma
- Outils Collaboratifs: Git, GitHub, Trello
- Fondamentaux: IA (Microsoft Azure), Cybersécurité (Google Cloud)

COMPÉTENCES TRANSVERSALES

- Français, Anglais
- Travail d'équipe et en autonomie
- Analyse de situation et résolution de problèmes
- Sens de l'organisation et gestion des priorités
- Sens des responsabilités
- Éthique et intégrité professionnelle
- Patience et maîtrise de soi
- Flexibilité et adaptation

EXPÉRIENCE PROFESSIONNELLE

Développeuse Web Full-stack - Travailleuse autonome MISSION POUR 4.BUILDERS - A DISTANCE, CLIENT BASÉ EN FRANCE 2023 - 2024

Contexte : promotion du lancement d'un jeu de rôle tactique (T-RPG) et éduactif sur mobile permettant aux joueurs d'incarner des profesionnels du monde numérique et de développer leurs compétences et potentiel tout en s'amusant.

Landing page:

- Stack de développement: GatsbyJS, HTML, CSS, Bootstrap JavaScript, Design réactif
- Mise en production, déploiement : Github, AWS Amplify



Site multipages avec fonction e-commerce

- Authentification, sessions Utilisateurs : Cognito
- Persistance des données : DynamoDB
- Gestion e-commerce: AWS Lambda, Stripe API



Intervenante juridique et sociale

FRANCE TERRE D'ASILE - RÉGION DE PARIS, FRANCE

2019 - 2022

Accompagnement juridique et social auprès des demandeurs d'asile dans un centre d'accueil:

- Accompagner l'usager dans l'obtention d'une protection internationale
- Analyser et donner des conseils juridiques individualisés
- Evaluation des besoins, de la vulnérabilité de l'usager et orientation vers les services dédiés
- Animer des activités, ateliers et événements

Assistante en accompagnement social

ACAY MISSIONS PHILIPPINES INC - MANILLE, PHILIPPINES

2017 - 2018

Dans le cadre d'un volontariat au sein d'un foyer pour jeunes filles:

- Gestion de l'équipe en charge de l'hygiène : gestion du budget et des stocks, supervision des tâches, animation des réunions
- Planification et mise en oeuvre d'activités éducatives
- Support dans la gestion quotidienne du foyer d'accueil

EDUCATION

<u>Certification professionnelle « Développeur web full</u> <u>stack »</u> – Bootcamp 3W Academy, France (2023)

Réalisations :

- Harmony: application web d'entraide entre voisins
- Verdure : application web de e-commerce

<u>Certification professionnelle « Concepteur développeur</u> <u>d'application web »</u> - Bootcamp Le Wagon, France (2022) <u>Réalisations :</u>

- GuitarPick: application web de location de guitares
- o Synopsix : jeu en ligne sur le modèle de Pédantix

Maîtrise en Droit international et européen – Aix-Marseille Université, France (2019)

Baccalauréat en Droit - Université d'Angers, France (2016)

PERFECTIONNEMENT

✓ Google Cloud Cybersecurity Certificate (SOC Analyste entry level) – Juin 2024

Certification Azure Al Fundamentals - en cours

- ✓ Certification Google Cloud Digital Leader Dec. 2023
- ✓ « <u>The Complete Web Development Bootcamp</u> »
 Udemy 2022/2023

La CITIM, Montréal - 2023/2024

- Parcours Objectif Intégration
- Parcours Travailler au Québec

EXPÉRIENCES DE BÉNÉVOLAT

Aide juridique dans une Clinique juridique spécialisée en droits de l'Homme - Aix Global Justice, Aix-En-Provence, France (2018-2019)

Bénévole dans un centre de distribution alimentaire - Croix-Rouge, Marseille, France - Eté 2018